sk-SK: Tvar ozubeného kolieska: Oválny; Okrúhly; Iné
ro-RO: Formă angrenaj: Oval; Rotund; Altele
tr: Aynakol dişlisi şekli: Oval; Yuvarlak; Diğer
pt-BR: Forma da coroa: Oval; Redondo; Outro
it: Shapesdelle corone: Ovale; Rotonda; Altro
es: Forma del plato: Ovalado; Redondo; Otra
de: Form des Kettenblatts: Oval; Rund; Sonstiges
hr-HR: Oblik lančanika: Ovalni; Okrugli; Ostalo
nb: Kjederingform: Oval; Rund; Annet
da: Form på kædehjul: Oval; Rund; Andet
sv: Cykeldrevets form: Oval; Rund; Övrigt
fr: Forme du plateau: Ovale; Rond; Autre
ja: チェーンリングのShapes: オーバル; ラウンド; その他
en: Chainring shape: Oval; Round; Other
cs: Tvar převodníků: Oválný; Kulatý; Jiné
pt-PT: Forma dos pratos de pedaleira: Oval; Redondo; Outro
zh-CN: 链环形状: 椭圆形; 圆形; 其他
vi: Hình dạng đĩa xích: Hình bầu dục; Tròn; Khác
bg-BG: Форма на халката за окачване: Овална; Кръгла; Други
sl-SI: Oblika verižnega obroča: Ovalna; Okrogla; Drugo
hu: Lánctányér alakja: Ovális; Kerek; Egyéb
fi: Eturattaan muoto: Ovaali; Pyöreä; Muu
th: รูปทรงของจานหน้า: วงรี; ทรงกลม; อื่นๆ
zh-TW: 齒盤形狀: 橢圓形; 圓形; 其他
ru: Форма передней звезды: Овальная; Круглая; Другое
nl: Kettingblad vorm: Ovaal; Rond; Overig
ko: 체인링 형상: 타원형; 원형; 기타
lt-LT: Žvaigždės forma: Ovali; Apvali; Kita
pl: Kształt tarczy mechanizmu korbowego: Owalny; Okrągły; Inny
el: Σχήμα δισκοβραχίονα: Οβάλ; Στρογγυλό; Άλλο